【裁判字號】    97,交抗,620
【裁判日期】    970612
【裁判案由】    聲明異議
【裁判全文】
臺灣高等法院臺中分院刑事裁定         97年度交抗字第620號
抗  告  人
即受處分人  甲○○
上列抗告人因違反道路交通管理處罰條例案件，不服臺灣臺中地
方法院，中華民國97年5月8日所為裁定（97年度交聲字第1328號
），提起抗告，本院裁定如下：
      主  文
抗告駁回。
      理  由
一、抗告意旨略以：其未依規定繳納罰鍰，實因未收到罰單，並
    非不願意繳納，嗣後竟遭註銷駕駛執照，對原審駁回聲明異
    議裁定不服，具狀提起抗告，請求廢棄原裁定。
二、經查：按處理違反道路交通管理事件，有關文書送達之程
    序，依行政程序法之規定；送達，有不能向應受送達人之住
    居所、事務所、營業所或就業處所為之者，或有於應送達處
    所不獲會晤應受送達人時，不能將文書付與有辨別事理能力
    之同居人、受僱人或應送達處所之接收郵件人員之情形者，
    得將文書寄存送達地之地方自治或警察機關，並作送達通知
    書2份，1份黏貼於應受送達人住居所、事務所、營業所或其
    就業處所門首，另1份交由鄰居轉交或置於該送達處所信箱
    或其他適當位置，以為送達；而由郵政機關為送達者，得將
    文書寄存於送達地之郵政機關，違反道路交通管理事件統一
    裁罰基準及處理細則第5條、行政程序法第74條分別定有明
    文。又受處分人，不服道路交通管理處罰條例第八條主管機
    關所為之處罰，得於接到裁決書之翌日起二十日內，向管轄
    之地方法院聲明異議；交通法庭認聲明異議不合法律上之程
    式或其異議權已喪失者，應以裁定駁回之，道路交通管理處
    罰條例第八十七條第一項、道路交通案件處理辦法第十八條
    前段參照。本件抗告人於戶政機關所登記之住所為臺中縣
    清水鎮○○里○○路403號，有個人基本資料查詢結果在卷
    可稽，雖與抗告人現居住處所不同地址，然原舉發機關與原
    處分機關均係依戶政機關所登記之戶籍地址，委由郵政機關
    向抗告人為送達，因未會晤抗告人本人即應受送達人，亦無
    受領文書之同居人、受僱人或應送達處所之接收郵件人員，
    乃依行政程序法第74條規定依寄存送達方式為送達，舉發通
    知單及裁決書已踐行寄存送達之要件，除將該通知單寄存在
    送達地之清水郵局，並作送達通知書二份，一份黏貼於應受
    送達人住居所門首，另一份置於該送達處所信箱內，以為送
    達，分別於94年8月19日、95年6月24日合法送達抗告人無誤
    。縱抗告人未接獲上開文書，亦不影響上開舉發通知單及裁
    決書合法送達之效力。本件原裁決書既於95年6月24日即
    以寄存送達方式送達予抗告人，抗告人遲至97年4月1日始向
    原處分機關提出異議狀，有聲明異議狀收文戳章在卷可憑，
    顯已逾法定之二十日異議期間，原審裁定駁回，並無違誤，
    抗告人上開抗告並無理由，應予駁回。至抗告人之出生日期
    原裁定顯誤載 (見原審卷第九頁)，本院爰逕予更正，併予
    敘明。
三、據上論斷，應依道路交通案件處理辦法第26條、刑事訴訟法
    第412條，裁定如主文。
中    華    民    國    97    年    6     月    12    日
            交通法庭    審判長法  官  陳  筱  珮
                              法  官  許  旭  聖
                              法  官  康  應  龍
上列正本證明與原本無異。
不得再抗告。
                              書記官  姚  錫  鈞
中    華    民    國    97    年    6     月    12    日


司法院資訊處製作；財團法人民間司法改革基金會備份。
